【裁判字號】    97,簡上,291
【裁判日期】    970812
【裁判案由】    電子遊戲場業管理條例等
【裁判全文】
臺灣桃園地方法院刑事判決             97年度簡上字第291號
上  訴  人
即  被  告  甲○○
                    巷3號
上列上訴人即被告因違反電子遊戲場業管理條例等案件，不服本
院刑事庭96年度桃簡字第3197號，民國96年12月28日第一審刑事
簡易判決（聲請簡易判決處刑案號：96年度偵字第22814 號），
提起上訴，本院合議庭為第二審判決如下：
    主  文
上訴駁回。
    事  實
一、李志祥（所涉本案違反電子遊戲場業管理條例、賭博等罪，
    業經本院以96年度桃簡字第3197號判處有期徒刑4 月確定）
    明知未依電子遊戲場業管理條例規定辦理營利事業登記，不
    得經營電子遊戲場業，竟違反前開規定，基於經營電子遊戲
    場業及賭博之犯意，自民國96年7 月26日起，在其所經營設
    於桃園縣桃園市○○街122 號1 樓「太陽便利商店」之公眾
    得出入之場所內，擺設電子遊戲機「賽馬兩人座」、「滿貫
    - 麻將臺」、「超級大舞臺」各2 台，甲○○明知前情，仍
    與李志祥基於前開犯意聯絡，自同年7 月30日起，以每月月
    薪新臺幣（以下同）18,000元之代價，受僱於李志祥，在前
    揭店內負責兌換現金及代幣予不特定之賭客，以由不特定之
    賭客投代幣入機具內與機台對賭，如押中則可得押注金額數
    倍不等之分數，倘未押中者，賭資則由機具沒入，把玩結束
    ，可依所餘分數兌換等額現金之方式，先後接續與多位賭客
    賭博財物多次。嗣於96年8 月31日下午3 時許（聲請簡易判
    決處刑書誤載為下午5 時），經警員喬裝客人至上址把玩電
    子遊戲機後，向甲○○表示欲兌換現金，甲○○因見該警員
    並非熟客，告以先開立二聯單保留分數，再向李志祥兌換現
    金而查獲，並當場扣得上開當場賭博之器具電子遊戲機共6
    台（合計共含IC板7 片），及李志祥所有，供其等犯本件之
    罪所用之代幣100枚及二聯複寫估價單1本。
二、案經桃園縣政府警察局桃園分局報請臺灣桃園地方法院檢察
    署檢察官偵查後聲請以簡易判決處刑。
    理  由
一、上開事實，業據被告甲○○於警詢、檢察官訊問時坦承不諱
    ，核與同案被告李志祥於警詢、檢察官訊問時所供述情節相
    符，並有臨檢現場紀錄表、員警職務報告各1 份及現場照片
    6 張在卷可佐，此外，復有上開當場賭博之器具電子遊戲機
    共6 台（合計共含IC板7 片），及同案被告李志祥所有，供
    其等犯本件之罪所用之代幣100 枚及二聯複寫估價單1 本扣
    案為證，足徵被告上開任意性自白確與事實相符，可以採信
    。本件事證已臻明確，被告前揭犯行，已堪認定，應依法論
    科。
二、核被告所為，係違反電子遊戲場業管理條例第22條之違法經
    營電子遊戲場業罪及刑法第266 條第1 項前段之在公眾得出
    入之場所賭博罪。被告與李志祥就前開犯行，均有犯意聯絡
    與行為分擔，應依共同正犯論處。按所謂業務，係指個人基
    於其社會地位繼續反覆所執行之事務（最高法院89年台上字
    第8075號判例參照），被告自96年7 月30日受僱於李志祥起
    至同年8 月31日下午3 時止，與李志祥共同經營電子遊戲場
    業務，應祇論以一違反未依電子遊戲場業管理條例規定辦理
    營利事業登記者，不得經營電子遊戲場業之規定罪；被告於
    上開期間與不特定人對賭之行為，係於密切接近之時、地實
    施，侵害同一法益，各行為之獨立性極為薄弱，依一般社會
    健全觀念，在時間差距上，難以強行分開，刑法評價上，以
    視為數個舉動之接續行為，合為包括之一行為予以評價，較
    為合理，應成立接續犯。又被告以一行為，而觸犯上開二罪
    名，為想像競合犯，應從一重依違反未依電子遊戲場業管理
    條例規定辦理營利事業登記者，不得經營電子遊戲場業之規
    定罪處斷。原審適用電子遊戲場業管理條例第22條，刑法第
    11條前段、第28條、第266 條第1 項前段、第2 項、第55條
    、第41條第1 項前段、第38條第1 項第2 款（原判決漏引）
    ，刑法施行法第1 條之1 第1 項、第2 項前段，並審酌被告
    前無刑事犯罪紀錄，素行良好，有臺灣高等法院被告前案紀
    錄表1 份在卷可稽，其因受僱李志祥，受李志祥指示而為兌
    換代幣或現金之工作，犯罪情節較為輕微，且犯後坦承犯行
    ，態度尚佳等一切情狀，量處拘役30日，如易科罰金，以1,
    000 元折算1 日，並認扣案之電子遊戲機具「賽馬兩人座」
    2 臺、「滿貫- 麻將臺」2 臺、「超級大舞臺」2 臺（合計
    共含IC板7 片）為當場賭博之器具，而代幣100 枚及二聯複
    寫估價單1 本，為共犯李志祥所有，供被告等人犯本件之罪
    所用之物，併依刑法第38條第1 項第2 款規定宣告沒收，經
    核認事用法及量刑均無不當，被告以原審量刑過重，無法負
    擔為由提起上訴，核無理由，應予以駁回。
三、本件被告經合法傳喚，無正當理由不到庭，爰不待其陳述，
    逕行判決。
據上論斷，應依刑事訴訟法第455 條之1 第1 項、第3 項、第36
8條、第371條，判決如主文。
本案經檢察官鄭東到庭執行職務。
中    華    民    國    97    年    8     月    12    日
                  刑事第十二庭  審判長法  官  王美玲
                                      法  官  羅國鴻
                                      法  官  許雅婷
以上正本證明與原本無異。
不得上訴。
                                      書記官  吳玉蘭
中    華    民    國    97    年    8     月    13    日
附錄本案論罪科刑法條全文：
電子遊戲場業管理條例第15條
未依本條例規定辦理營利事業登記者，不得經營電子遊戲場業。
電子遊戲場業管理條例第22條
違反第15條規定者，處行為人1 年以下有期徒刑、拘役或科或併
科新台幣50萬元以上250萬元以下罰金。
刑法第266 條
在公共場所或公眾得出入之場所賭博財物者，處1 千元以下罰金
。但以供人暫時娛樂之物為賭者，不在此限。
當場賭博之器具與在賭檯或兌換籌碼處之財物，不問屬於犯人與
否，沒收。


司法院資訊處製作；財團法人民間司法改革基金會備份。
